臺灣高雄地方法院小額民事判決
111年度雄小字第945號
原      告  第一產物保險股份有限公司

法定代理人  李正漢  
訴訟代理人  廖常宏  
被      告  陳厚沅  


上列當事人間損害賠償事件，經本院於民國111 年5 月24日言詞
辯論終結，判決如下：
    主      文
被告應給付原告新臺幣貳萬伍仟伍佰壹拾柒元，及自民國一一一
年三月十四日起至清償日止，按週年利率百分之五計算之利息。
原告其餘之訴駁回。
訴訟費用新臺幣壹仟元由被告負擔。
本判決第一項得假執行，但被告以新臺幣貳萬伍仟伍佰壹拾柒元
供擔保後免為假執行。
    事實及理由
原告主張被告於民國109 年6 月12日22時40分許，駕駛車牌號碼
000-0000號計程車小客車行經高雄市新興區民生一路與林森一路
口處時，因未注意車前狀況及保持前、後車間之距離，而與其承
保、訴外人涂献忠駕駛其所有之車牌號碼000-0000號自用小客車
（下稱系爭車輛）發生碰撞（下稱系爭交通事故），致系爭車輛
受有損害，其已依保險契約賠付涂献忠系爭車輛車體損害新臺幣
（下同）90,600元，為此，爰依民法第184 條第1 項前段、第19
1 條之2 及保險法第53條之規定提起本訴之事實，業據其提出系
爭車輛行照、系爭交通事故當事人登記聯單、車損照片、估價單
、統一發票及汽車保險計算書等件為證，並有現場圖、現場照片
、A3類道路交通事故調查紀錄表、道路交通事故調查報告表㈡-1
及初步分析研判表等證在卷可稽，而被告經合法通知則未到庭爭
執，亦未提出書狀作何答辯或陳述，經本院調查前揭證據資料後
，堪認原告之主張為真實且有理由，被告對系爭交通事故之發生
為有過失，應負損害賠償之責。又系爭車輛係於104 年4 月出廠
，迄至損害發生日即109 年6 月12日已逾行政院所頒固定資產耐
用年數表之5 年耐用年限，其修復零件費用78,100 元以平均法
計算折舊後僅餘殘價約13,017元，再加計板金工資3,500元、烤
漆費用9,000元，合計25,517元，即為原告得代位請求被告賠償
之系爭車輛修復費用數額。從而，原告請求被告給付25,517元，
及自起訴狀繕本送達翌日（於111 年3 月3 日寄存）即111 年3 
月14日起至清償日止，按週年利率5%計算之利息，為有理由，應
予准許，逾此範圍之請求，則屬無據，應予駁回，爰判決如主文
。又本件係適用小額程序為被告敗訴之判決，依民事訴訟法第43
6 條之20規定，依職權宣告假執行。並依同法第436 條之23準用
同法第436 條第2 項，適用同法第392 條第2 項規定，依職權宣
告被告預供擔保，得免為假執行。
中　　華　　民　　國　　111 　年　　 5　　月　　31　　日
                 高雄簡易庭  法      官  謝宗翰
以上正本係照原本作成。
民事訴訟法第436條之24第2項：對於本判決之上訴，非以違背法
令為理由，不得為之。
如對本判決上訴，須於判決送達後20日內向本院提出上訴狀，並
須表明原判決所違背之法令及其具體內容與依訴訟資料可認為原
判決有違背法令之具體事實之上訴理由。（均須按他造當事人之
人數附繕本）。
中　　華　　民　　國　　111 　年　　5 　　月　　31　　日
                              書  記  官  許弘杰